【裁判字號】    98,上易,418
【裁判日期】    980615
【裁判案由】    恐嚇等
【裁判全文】
臺灣高等法院高雄分院刑事判決         98年度上易字第418號
上  訴  人
即  被  告  丁○○
上列上訴人因恐嚇等案件，不服臺灣高雄地方法院98年度易字第
22號中華民國98年4 月30日第一審判決（起訴案號：臺灣高雄地
方法院檢察署97年度偵字第26491 號），提起上訴，本院判決如
下：
     主  文
上訴駁回。
     理  由
一、按上訴書狀應敘述具體理由；又第二審法院認為上訴書狀未
    敘述理由或上訴有刑事訴訟法第362 條前段之情形者，應以
    判決駁回之，同法第361 條第2 項、第367 條前段定有明文
    。
二、上訴人即被告丁○○（下稱被告）上訴意旨略以：被告於97
    年9 月13日上午11時許，並未在高雄市前鎮區凱旋市場一帶
    ，亦未與告訴人丙○○見面，被告並無不滿告訴丙○○道其
    家人長短而出言辱罵告訴人丙○○，告訴人丙○○之指訴乃
    屬不實在。又被告於97年9 月13日近午時分返家途中行經告
    訴人乙○○住處門口，因受挑釁而發生爭執，並無因與告訴
    人乙○○妹婿有過不快，欲給予告訴人乙○○教訓而侵入告
    訴人乙○○住處之情，告訴人乙○○及證人戊○○、己○○
    之證述均不實在。再被告與告訴人乙○○爭執返家，又遭告
    訴人許碧宸挑釁，被告並無侵入告訴人許碧宸住處、公然侮
    辱及恐嚇犯行。
三、經查，被告於97年9 月13日上午11時許，在高雄市前鎮區凱
    旋市場巷28號前，以「幹妳娘」、「流氓婆」（台語）之言
    語污辱丙○○，又於同日上午11時40分許，未經許可進入高
    雄市前鎮區凱旋市場巷103 號乙○○住處大廳，向乙○○恫
    稱「你出門要小心點，不然我會讓你死，這種罪不會死刑，
    我出來一定要你死」等語，並以「幹你娘雞巴」（台語）之
    言語辱罵乙○○，隨後未經許可進入高雄市前鎮區凱旋市場
    巷14號許碧宸住處，以「幹妳娘、臭雞巴」（台語）之言語
    辱罵許碧宸，並向許碧宸恫稱「要給妳死，要去台北拿刀殺
    妳，我有加入四聯幫，妳住在這裡要小心一點，明天會來找
    妳，要妳死的很難看」等語，適丙○○經過而協助許碧宸將
    丁○○推往屋外，被告即向丙○○恫稱「妳給我小心一點」
    ，另甲○○亦上前勸架，被告乃對甲○○恫稱「你給我注意
    一點，我要讓你死得很難看」等事實，已據證人即被害人丙○○、乙○○、許碧宸、甲○○各於偵查及原審中結證明確
    ，且經證人戊○○、己○○於原審結證在卷，互核彼此相符
    ，被告公然侮辱、侵入住宅及恐嚇危害安全犯行，自堪認定
    。原審乃認被告犯行事證明確，予以論罪科刑，其認事用法
    ，核無不合，量刑亦屬允當。被告上訴意旨否認犯罪，指摘
    原判決不當，為無理由，應予駁回。此外，被告並未依據卷
    內既有訴訟資料或提出新事證，指摘或表明原審判決有何採
    證認事、用法或量刑等足以影響判決本旨之不當或違法，而
    構成應予撤銷之具體理由（例如：依憑證據法則具體指出所
    採證據何以不具證據能力，或依憑卷證資料，明確指出所為
    證據證明力之判斷如何違背經驗、論理法則），其上訴即不
    合法律上之程式。再上訴不合法律上之程式之情形，依刑事
    訴訟法第367 條但書規定：「但其情形可以補正而未經原審
    法院命其補正者，審判長應定期間先命補正。」，係指上訴
    書狀未敘述理由，原審未命補提理由書狀，審判長即應定期
    間先命補正。被告提起上訴時，上訴書狀如已載理由者，即
    無審判長應定期間先命補正之適用。從而，被告之上訴書狀
    未敘述具體理由，且於上訴期間屆滿（即98年5 月17日）後
    之20日內（即98年6 月7 日以前），亦未補提上訴具體理由
    ，依上開規定，顯屬違背法律上之程式，應由本院依同法第
    367 條前段、第372 條不經言詞辯論判決如主文。
中    華    民    國    98    年    6     月    15    日
                  刑事第八庭    審判長法  官   洪兆隆
                                      法  官   陳志銘
                                      法  官   郭玫利
以上正本證明與原本無異。
不得上訴。
中    華    民    國    98    年    6     月    15    日
                                      書記官   楊茱宜


司法院資訊處製作；財團法人民間司法改革基金會備份。
